【裁判字號】    95,抗,589
【裁判日期】    951226
【裁判案由】    撤銷假扣押
【裁判全文】
臺灣高等法院臺中分院民事裁定           95年度抗字第589號
抗  告  人
即 債權 人  乙○○
相  對  人
即 債務 人  甲○○○
上列當事人間95年度裁全字4323第號聲請假扣押事件，抗告人不
服台灣台中地方法院95年度裁全聲字第810號中華民國95年10月
31日第一審裁定，提起抗告，本院裁定如下：
    主  文
抗告駁回。
抗告程序費用由抗告人負擔。
    理  由
一按假扣押之原因消滅，債權人受本案敗訴判決確定或其他命假
  扣押之情事變更者，債務人得聲請撤銷假扣押裁定，民事訴訟
  法第530條第1項定有明文。又所謂之本案乃指因假扣押保全執
  行之請求而涉訟之民事訴訟而言（最高法院45年度台抗字第51
  號判例意旨參照），故其餘與第三人涉訟或刑事追訴案件，自
  不包括在內。
二本件相對人即債務人向原法院聲請意旨略以：相對人與抗告人
  間因確認買賣無效事件，聲請原法院95年度裁全字第4323號裁
  定後，因相對人與抗告人間之本案訴訟業經原法院判決抗告人
  敗訴確定，原假扣押原因消滅，為此聲請撤銷前開假扣押等語
  ，並提出原法院94年度訴字第1637號民事判決及確定證明書影
  本各乙份為證。而查：本件抗告人前訴請相對人遷讓房屋，經
  原法院台中簡易庭以94年度中簡字第68號判決駁回，經抗告人
  上訴，並追加確認買賣無效之訴，再為本件假扣押之聲請，嗣
  該訴因抗告人撤回上訴而敗訴確定；抗告人復以相對人為被告
  ，提起確認買賣契約無效之訴，經原法院民事庭於94年4月21
  日以94年訴字第1637號判決駁回，於95年5月26日確定，此業
  經原法院查核屬實，並有前開判決及確定證明書在卷可稽。從
  而，本件抗告人即債權人已受本案敗訴判決確定，合於首揭條
  文規定，則相對人聲請撤銷假扣押裁定，為有理由，原法院予
  以准許，尚無不合，至抗告人陳稱：上開民事判決不當，其並
  已提起刑事告訴云云，均無礙於本件應予撤銷假扣押裁定之認
  定，本件抗告意旨仍執上開陳詞指摘原裁定不當，為無理由，
  應予駁回。
據上論結，本件抗告為無理由，依民事訴訟法第495條之1、第
449條第1項、第95條、第78條，裁定如主文。
中    華    民    國    95    年    12    月    26    日
                      民事第四庭審判長法  官  黃斐君
                                      法  官  陳蘇宗
                                      法  官  黃永祥
以上正本係照原本作成。
除適用法規顯有錯誤並經本院許可外，不得再抗告。
再為抗告應以適用法規顯有錯誤為理由，並經本院之許可，該許
可以原裁定所涉及之法律見解具有原則上之重要性者為限。
如提起再抗告者應於裁定送達後十日內向本院提出抗告理由狀（
須按照他造人數附具繕本）並繳納抗告裁判費新臺幣壹仟元，同
時委任律師或具有律師資格之關係人為代理人。
                                      書記官  陳信和
中    華    民    國    95    年    12    月    28    日
                                                      Ｈ


司法院資訊處製作；財團法人民間司法改革基金會備份。
